【裁判字號】    90,上易,696
【裁判日期】    900419
【裁判案由】    賭博
【裁判全文】
臺灣高等法院臺中分院刑事判決                      九十年度上易字第六九六號
    上  訴  人
    即  被  告  乙○○
    上  訴  人
    即  被  告  丙○○
    右  一  人
    選任辯護人  張居德
右列上訴人等因賭博案件，不服臺灣臺中地方法院八十九年度易字第一七五四號中華
民國八十九年九月二十五日第一審判決（起訴案號：臺灣臺中地方法院檢察署八十九
年度偵字第六八一四號），提起上訴，本院判決如左：
    主    文
上訴駁回。
    事    實
一、乙○○前曾於民國（下同）八十八年五月十五日，因賭博案件，經原審法院判處
    罰金貳仟元確定，並於八十八年七月十六日罰金繳清執行完畢（不構成累犯）；
    丙○○前曾於八十五年三月八日，因賭博案件，經原審法院豐原簡易庭判處有期
    徒刑六月，併科罰金一萬元確定，並於八十五年四月十六日易科罰金執行完畢；
    後又於八十九年一月二十五日，再因賭博案件，經原審法院判處有期徒刑六月確
    定，並於八十九年三月二日易科罰金執行完畢。
二、乙○○自八十八年十二月一日起，在臺中縣豐原市○○路三十八號開設屬公眾得
    出入之場所之「金年華遊藝場」，並擺設包括「小瑪琍」、「滿貫大亨（麻將台
    ）」等如附表壹所示之各式電動賭博機具共計一百零四台（ＩＣ板則有一百二十
    三塊，因附表壹編號十二、十三及十四之機具係多人座），與不特定之賭客及會
    員賭博財物，並自八十九年一月間某日、八十九年三月一日、八十九年四月十二
    日起，以每月薪資新臺幣（下同）二萬元，先後僱用具有犯意聯絡及行為分擔之
    丙○○、吳品儀、梁心怡等人在「金年華遊藝場」內，或擔任開、洗分員、開立
    寄幣券及機檯維修、巡視、兌換現金（此為丙○○之工作）等工作，乙○○、丙
    ○○二人利用如附表壹所示之電動賭博機具，由不特定人以交付賭資開分，或兌
    換代幣投入機檯，如押中機檯號碼或所下注之圖形即可依比數比加計分數（依機
    檯種類不同輸贏一至數倍不等），未押中者扣分，以累積之分數決定輸贏，累積
    後之分數，可將分數兌換代幣或經店內小姐填據開立寄幣券（十分代表一千元）
    ，而寄幣券則可持至店內後方角落之隱密處，該處有一小窗口，賭客可向窗內之
    人員，依寄幣券之分數兌換等值之現金，零分者則賭客所交付之賭資歸乙○○所
    有之方式賭博財物，乙○○、丙○○二人並均以此為常業，嗣於八十九年四月二
    十一日凌晨零時四十五分許，適有賭客劉清稜（當日係把玩小瑪琍為一比五）、
    何朝武（另結）、陳陞銘、李寶樹、蔡秋全、張金滿（另結）、姬尚平、洪振峰
    、黃健豐（另結）、張清源、熊偉志（另結）、陳家仁（另結）、何世保等人，
    在上址利用上開賭博機具賭博財物，而劉清稜（公訴人誤繕為劉清夌）則正持一
    張填寫三十枚之寄幣券，向在店後方之乙○○兌換現金三千元時，為警當場查獲
    ，並扣得如附表壹、貳、參所示之物。
二、案經臺中縣警察局豐原分局移送臺灣臺中地方法院檢察署檢察官偵查起訴。
    理    由
一、右揭事實，業據被告乙○○於警、偵訊中及原審審理時均坦承可兌換現金不諱，
    雖被告丙○○矢口否認上情，辯稱：伊是受僱擔任機檯維修人員，並不是老板，
    也不是打掃的，伊未擔任兌換現金及核對寄幣券姓名及編號之工作，但伊知道好
    像可以換現金云云。惟查，右揭事實，除據乙○○及賭客劉清稜、李寶樹、蔡秋
    全、洪振峰、張清源、何世保及陳陞銘等人供承在卷外，經互核渠等所供情節均
    相符合，足認被告乙○○所為之自白與事實相符。又被告丙○○雖以上詞置辯，
    然劉清稜係於當場以寄幣券向被告乙○○兌換現金時，為警當場查獲，並扣得上
    開賭金三千元，而該寄幣券則係甫自負責外場之吳品儀於洗分後所開立，並即由
    劉清稜持向被告乙○○兌換現金，且吳品儀亦坦承寄幣券分數係十分代表一千元
    （詳見偵查卷第八十八頁），而吳品儀又自承係自八十九年三月一日起在該「金
    年華遊藝場」上班，並非首日上班。又被告丙○○係自八十九年一月間某日起在
    「金年華遊藝場」上班，亦非首日上班，且劉清稜於警訊時亦供陳被告丙○○曾
    於八十九年四月初之某日兌換現金三千元給伊（詳見偵查卷第九十四頁），則被
    告丙○○辯稱伊不知道可以兌換現金乙節，顯無可採。此外，復有如附表壹、貳
    、參所示之物扣案足資佐證，本件事證明確，被告等犯行均洵堪認定。
二、查被告乙○○以固定之場所，長期經營賭博性電玩，擺設之賭博性機具多達一百
    零四台，且被告乙○○以薪聘僱專人即同案被告丙○○及吳品儀、梁心怡等人，
    分別負責機檯維修、巡視、兌換現金（此為丙○○之工作）；或擔任開、洗分員
    及開立寄幣券（此為吳品儀之工作）；或擔任現金兌換代幣（每個代幣等值於十
    元）之櫃檯小姐（此為梁心怡之工作）等工作，渠二人間基於常業賭博之犯意甚
    明；又上開「金年華遊藝場」係公眾得出入之場所。核被告乙○○、丙○○所為
    均係犯刑法第二百六十七條之常業賭博罪，被告乙○○、丙○○與吳品儀、梁心
    怡四人間，具有犯意聯絡及行為分擔，均為共同正犯。次查被告丙○○前曾於八
    十五年三月八日，因賭博案件，經原審法院豐原簡易庭判處有期徒刑六月，併科
    罰金一萬元確定，並於八十五年四月十六日易科罰金執行完畢；後又於八十九年
    一月二十五日，再因賭博案件，經原審法院判處有期徒刑六月確定，並於八十九
    年三月二日易科罰金執行完畢，有臺灣臺中地方法院檢察署刑案資料查註紀錄表
    及臺灣高等法院被告全國前案紀錄表各一份附卷可稽，被告丙○○前受有期徒刑
    執行完畢，於五年以內再犯本件有期徒刑以上之罪，為累犯，應依刑法第四十七
   條規定加重其刑。原審依刑法第二十八條、第五十六條、第二百六十七條、第二
    百六十六條第二項、第四十七條、第四十一條、第四十二條第二項、第三十八條
    第一項第二款，罰金罰鍰提高標準條例第一條前段、第二條，審酌被告乙○○、
    丙○○二人之品行（其中被告丙○○曾二次因賭博案件經法院判刑，不知警惕）
    、犯罪之動機、目的、手段，被告乙○○、丙○○二人所經營賭博機具之數量竟
    高達一百零四台，及所經營時間長短、被告乙○○二人上開犯行所生之危害及被
    告乙○○等人犯罪後之態度（其中被告丙○○犯後猶矯飾狡辯）等一切情狀，分
    別量處如原審主文所示之刑，並就被告乙○○、丙○○併科罰金部分，諭知易服
    勞役之折算標準，扣案之如附表壹、貳所示之物品，或為當場賭博之器具（指附
    表壹）或為賭檯及兌換籌碼處之財物（即賭資），附表參所示之物為則為被告乙
    ○○所有，且均係供其犯罪所用之物，此業經被告乙○○等人陳明在卷，爰分別
    依刑法第二百六十六條第二項、第三十八條第一項第二款之規定宣告沒收之。核
    無不合，被告乙○○、丙○○上訴意旨仍執前詞，否認犯罪，惟原審判決認事用
    法核無違誤，被告等上訴為無理由，應予駁回。
三、據上論斷，應依刑事訴訟法第三百六十八條，判決如主文。
本案經檢察官甲○○到庭執行職務。
中      華      民      國      九十     年       四      月    十九    日
                                  臺灣高等法院臺中分院刑事第三庭
                                        審判長法  官  方  艤  駐
                                              法  官  胡  忠  文
                                              法  官  劉  連  星
右正本證明與原本無異。
不得上訴。
                                              書記官  顏  子  良
中      華      民      國      九十     年       四      月     二十   日
附錄論罪科刑法條
中華民國刑法第二百六十六條：
在公共場所或公眾得出入之場所賭博財物者，處一千元以下罰金。但以供人暫時娛樂
之物為賭者，不在此限。
當場賭博之器具與在賭檯或兌換籌碼處之財物，不問屬於犯人與否，沒收之。
中華民國刑法第二百六十七條：
以賭博為常業者，處二年以下有期徒刑，得併科一千元以下罰金。
附表壹：
編號  名稱（賭具電動賭博機具）  數量
一、  金馬獎（樸克七ＰＫ）      十六台
二、  水果單機（水果盤）        八台
三、  ＵＦＯ單機（樸克）        四台
四、  王牌對決（樸克）          五台
五、  滿貫大亨（麻將）          七台
六、  滿貫大亨（麻將）          七台
七、  小瑪琍                    五台
八、  樸克單機（樸克五ＰＫ）    六台
九、  鑽石列車                  六台
十、  數宇樸克                  十台
十一、滿貫大亨（麻將）          五台
十二、賓果（八人座）            一台
十三、輪盤（八人座）            一台
十四、骰子（六人座）            一台
十五、彈珠                      六台
十六、滿貫大亨（麻將）          五台
十七、滿貫大亨（麻將）          五台
十八、大老二（樸克）            三台
十九、夢幻十三支（樸克）        三台
二十、ＩＣ板共計有一百二十三塊（附註：以上電動賭博機具合計共一百零四台，機
      台內均含有ＩＣ板，ＩＣ板共計有一百二十三塊，因附表壹編號十二、十三及
      十四之機具係多人座）
二十一、代幣              四千二百七十枚
附表貳：
編號      物品名稱                        數量
一、      現金（櫃檯即兌換籌碼處）      二萬七千四百五十元（新臺幣）
二、      現金（櫃檯即兌換籌碼處）      一千六百三十元  （新臺幣）
三、      現金（在櫃檯兌換中）          三千元        （新臺幣）
附表參：
編號      物品名稱        數量            所有人
一、      損益電腦報表    十二張        被告乙○○
二、      寄存代幣單      六十七張      被告乙○○
三、      保留單          十張          被告乙○○
四、      會員名冊        二本          被告乙○○
五、      帳冊            九本          被告乙○○
六、      出入帳表        八份          被告乙○○
七、      監視鏡頭        三個          被告乙○○
八、      監視螢幕        三個          被告乙○○                      Ｉ


司法院資訊處製作；財團法人民間司法改革基金會備份。
